臺灣臺中地方法院交通事件裁定　　　 100年度交聲字第2244號
原處分機關　交通部公路總局臺中區監理所豐原監理站
異　議　人
即受處分人　熊長清
上列異議人即受處分人因違反道路交通管理處罰條例案件，對於
交通部公路總局臺中區監理所豐原監理站於民國100年7月14日所
為之處分（原處分：豐監稽違字第裁63-GH0000000號裁決書）聲
明異議，本院裁定如下：
    主  文
異議駁回。
    理  由
一、原處分意旨略以：異議人即受處分人熊長清（下稱受處分人
    ）駕駛車牌號碼9403-WH號自用一般小客車，於民國100年7
    月2日凌晨1時20分許，在臺中市○○○路與向上路口處，因
    「駕照酒駕吊扣期間駕車」之違規，為臺中市政府警察局第
    四分局黎明派出所員警以中市警交字第GH0000000號違反道
    路交通管理事件通知單舉發。受處分人於前揭時間、地點被
    舉發違規事實，係違反道路交通管理處罰條例第21條第1項
    第5款規定，受處分人於100年7月14日持舉發通知單到案，
    原處分機關遂以豐監稽違字第裁63-GH0000000號裁決書，裁
    處罰鍰新臺幣（下同）9,000元，吊銷汽車駕駛執照，1年內
    不得考領之處分。
二、本件聲明異議意旨略以：受處分人對此次無照駕駛感到抱歉
    ，也遭員警開罰紅單，當下曾請教員警會不會有其他影響，
    員警說不會，罰錢即可。其實受處分人原也不想駕車，實在
    是因為內人視力不好，又有閃光，路況不熟。本件無照駕車
    違規，罰款9,000元對生活已經造成很重負擔，還要吊扣職
    業聯結車駕駛執照，受處分人一家5口就靠這張執照討生活
    ，如果沒了職業聯結車駕照，實在不知要如何養家活口等語
    。
三、按汽車駕駛人，駕駛執照吊扣期間駕駛小型車或機器腳踏車
    者，處6,000元以上12,000元以下罰鍰，並當場禁止其駕駛
    ；駕駛執照吊扣期間駕駛小型車或機器腳踏車者，吊銷其駕
    駛執照，1年內不得考領駕駛執照；汽車駕駛人，因違反本
    條例及道路交通安全規則之規定，受吊銷駕駛執照處分時，
    吊銷其執有各級車類之駕駛執照，道路交通管理處罰條例第
    21條第1項第5款、第4項、第67 條第3項及第68條第1項分別
    定有明文。又小型車汽車駕駛人駕駛執照吊扣期間駕駛小型
    車，期限內到案聽候裁決者，統一裁處罰鍰基準9,000元，
    違反道路交通管理事件統一裁罰基準表亦規定甚明。
四、經查：
  (一)受處分人執有之汽車駕駛執照前因另酒駕違規案，為原處分
    機關依本院100年度交聲字第608號交通事件裁定，於100年3
    月14日以註記方式執行吊扣普通小型車駕駛執照2年，吊扣
    期間自100年3月14日起至102年3月13日止，此有臺灣臺中地
    方法院100年度交聲字第608號交通事件裁定、交通部公路總
    局臺中區監理所豐原監理站100年3月11日中監豐字第100000
    3677號函及證號查詢汽車駕駛人、吊扣銷歷史情況等資料附
    卷可憑。又受處分人於駕駛執照吊扣期間之100年7月22日凌
    晨1時20分許，駕駛車號9403-WH號自用一般小客車，行經臺
    中市○○○路與向上路口處，遭員警攔停查獲其於駕駛執照
    吊扣期間駕駛小型車違規，有臺中市政府警察局100 年7月2
    日中市警交字第GH0000000號舉發違反道路交通管理事件通
    知單在卷可稽，且受處分人於聲明異議狀中對其有上揭違規
    亦不否認，是受處分人於駕駛執照吊扣期間駕駛小型車之違
    規事實，堪以認定。
  (二)受處分人雖以前開情詞置辯，惟駕照吊扣期間禁止駕駛小型
    車，其目的乃係為維護公眾往來行車之安全，為防杜受處分
    人再犯及給予相當警惕，而剝奪其於一定時期內駕駛車輛之
    資格，受處分人自不得以己身之事由而貽害不特定多數用路
    權人之交通安全。是受處分人於駕駛執照吊扣期間，即負有
    不為駕駛之不作為義務，縱受處分人之配偶有視力不好，路
    況不熟之情況，亦應尋乘公共交通運輸工具或招乘營業計程
    車，達其欲至之地點，方屬適法，而非由受處分人代為行駛
    。從而，受處分人上揭陳詞，應屬事後卸責之詞，委無可採
    。
  (三)另受處分人係持有數種駕級之駕駛執照，惟揆諸首揭法文之
    規定，受吊銷駕駛執照之處分，本即吊銷汽車駕駛人所持有
    之各級車類駕駛執照，是原處分機關就此所為合義務之裁量
    ，自無不法。受處分人抗辯吊銷駕駛執照將使其工作不保無
    以為生等情，固有可憫之處，然此與上揭裁罰之原因無涉，
    並不得作為其免除上開裁罰之理由。又按違反道路交通管理
    事件受處罰人有下列情形之一，無法一次完納罰鍰，得敘明
    理由向處罰機關申請分期繳納：1、義務人依其經濟狀況，
    無法一次完納本條例罰鍰。2、因天災、事變或其他不可抗
    力，致遭受重大財產損失，違反道路交通管理事件統一裁罰
    基準及處理細則第60條定有明文，是本件受處分人如有因經
    濟不佳而無力負擔罰鍰9,000元乙情，若合乎前揭法條規定
    之要件，自得依上開規定向原處分機關申請分期繳納罰鍰並
    待其審核，併予敘明。
五、綜上所述，本件受處分人於駕駛執照吊扣期間駕駛小型車違
    規，事證明確，原處分機關爰依道路交通管理處罰條例第21
    條第1項第5款、第4項、第67條第3項及違反道路交通管理事
    件統一裁罰基準表規定，裁處受處分人罰鍰9,000元，吊銷
    汽車駕駛執照，1年內不得考領之處分，於法並無不合。本
    件聲明異議為無理由，應予駁回。
六、據上論斷，應依道路交通管理處罰條例第87條第2 項，道路
    交通事件處理辦法第18條前段，裁定如主文。
中    華    民    國   100    年    7     月    25    日
                       交通法庭 法  官  蕭一弘
以上正本證明與原本無異。
如不服本裁定，應於收受送達後5日內向本院提出抗告狀。（應
附繕本）
                                書記官   黃士益
中    華    民    國   100    年    7     月    25    日